臺灣新北地方法院刑事判決
110年度易字第1004號
公  訴  人  臺灣新北地方檢察署檢察官
被      告  林永昌



上列被告因賭博案件，經檢察官提起公訴（110年度偵字第17937
號），本院判決如下：
    主  文
林永昌意圖營利，供給賭博場所，處有期徒刑貳月，如易科罰金
，以新臺幣壹仟元折算壹日。未扣案之犯罪所得新臺幣捌佰元沒
收，於全部或一部不能沒收或不宜執行沒收時，追徵其價額。
    事  實
一、林永昌意圖營利，基於供給賭博場所之犯意，於民國109年1
    月中旬某日起，提供其新北市○○區○○路0段000號12樓住處作
    為賭博場所，供賭客施明宏、何沂蓁、許素珠及真實姓名、
    年籍不詳之吳姓男子以麻將對賭，並收取每將新臺幣（下同
    ）400元抽頭金（即每將前4次自摸者需支付100元抽頭金，
    若該將結束前未達4次自摸，則依序由最後幾次胡牌者支付1
    00元抽頭金至總計每將400元為止），以此方式謀利。
二、案經新北市政府警察局土城分局報告臺灣新北地方檢察署檢
    察官偵查起訴。
    理  由
一、訊據被告林永昌對於上開犯罪事實坦承不諱，核與證人施明
    宏、何沂蓁、許素珠於警詢及偵查中之證述相符，足認被告
    任意性自白與事實相符。從而，本案事證明確，被告犯行堪
    以認定，應依法論科。
二、核被告所為，係犯刑法第268條前段之圖利供給賭博場所罪
    。
三、爰以行為人之責任為基礎，並審酌其為謀取抽頭金而為上開
    犯行之犯罪動機，其以提供上開住處作為麻將賭博場所，並
    以上開方式收取抽頭金之犯罪手段，其於警詢時自稱經濟狀
    況小康，於本院審理時自稱目前無業，自己獨居等生活狀況
    ，其另有論罪科刑紀錄，可見其品行欠佳，其自稱國中畢業
    之智識程度，其犯後終能坦承犯行之犯後態度等一切情狀，
    量處如主文所示之刑，並諭知易科罰金之折算標準，以示懲
    儆。
四、按犯罪所得，屬於犯罪行為人者，沒收之；前2項之沒收，
    於全部或一部不能沒收或不宜執行沒收時，追徵其價額，刑
    法第38條之1第1項前段、第3項分別定有明文。經查，被告
    於施明宏參與之該次賭局中，每將可獲利400元，業經認定
    如前，而該日之賭局打到第3將發生爭執乙節，業據證人何
    沂蓁於警詢時證述明確（見偵卷第18頁），是被告至少已取
    得前2將之抽頭金合計800元，堪可認定。此部分核屬其本案
    之犯罪所得，雖未扣案，仍應依上開規定宣告沒收，並諭知
    於全部或一部不能沒收或不宜執行沒收時，追徵其價額。
據上論斷，應依刑事訴訟法第299條第1項前段，判決如主文。
本案經檢察官蔡景聖提起公訴，檢察官秦嘉瑋到庭執行職務。
中　　華　　民　　國　　111 　年　　3 　　月　　21　　日
                  刑事第十二庭  法　官  陳志峯
以上正本證明與原本無異。
如不服本判決應於收受送達後20日內向本院提出上訴書狀，並應
敘述具體理由。其未敘述上訴理由者，應於上訴期間屆滿後20日
內向本院補提理由書(均須按他造當事人之人數附繕本)「切勿逕
送上級法院」。
                                書記官　喻誠德
中　　華　　民　　國　　111 　年　　3 　　月　　21　　日
附錄本案論罪科刑法條全文：
刑法第268條
意圖營利，供給賭博場所或聚眾賭博者，處三年以下有期徒刑，
得併科九萬元以下罰金。